【裁判字號】    98,重訴,33
【裁判日期】    990305
【裁判案由】    殺人
【裁判全文】
臺灣臺北地方法院刑事裁定              98年度重訴字第33號
公  訴  人  臺灣臺北地方法院檢察署檢察官
被      告  乙○○
選任辯護人  林盛煌律師
上列被告因殺人等案件，本院裁定如下：
    主  文
乙○○自民國九十九年三月十日起延長羈押貳月，並禁止接見通
信。
    理  由
一、被告乙○○因殺人等案件，經本院訊問後，認涉犯刑法第
    271條第1項、第3項殺人既遂及殺人未遂罪、第277條第1項
    傷害罪、第304條妨害自由等罪罪嫌重大，所犯殺人既、未
    遂罪嫌為最輕本刑為五年以上有期徒刑之罪，復經核閱全案
    卷證資料，被告於警詢及檢察官訊問時，避重就輕，參以，
    本案除被告外，尚有共犯龍雨鵬、龍雨海、何億海、丙○○
    等人涉嫌共同涉犯本案，並未完全排除被告及上開共犯於審
    判程序中，以證人身分進行交互詰問之可能，且共犯龍雨鵬
    、龍雨海及何億福仍在逃，有事實足認有勾串共犯之虞，而
    有羈押之原因，且非予羈押顯難進行審判程序，而有羈押之
    必要，依刑事訴訟法第101條第1項第2款、第3款規定，於民
    國98年12月10日執行羈押，並予禁止接見通信在案。
二、經查：
(一)、茲本院以羈押期間，即將屆滿，其羈押原因仍然存在茲本院
    以羈押期間，即將屆滿，被告涉犯上開殺人等罪犯嫌重大，
    所犯殺人罪為最輕本刑5年以上有期徒刑之罪，又被告於警
    詢、偵查及本院準備程序時所為之陳述，就本案之經過情形
    ，顯有避重就輕之嫌，且其述固與共同被告供述情節部分相
    符，然觀諸其等供述之本件案發細節，仍可見諸多矛盾及不
    合理之處，有事實足認其有勾串共犯之虞，又在逃之共犯龍
    雨鵬、龍雨海、何億福雖已經通緝到案，然被告及共同被告
    、共犯於審判程序中，仍有以證人身分進行交互詰問之必要
    ，其上開羈押原因仍然存在，且非予羈押顯難進行審判程序
    ，而認仍有繼續羈押之必要，是本件被告應有再次延長羈押
    之原因及其必要，應自99年3月10日起，延長羈押二月，並
    禁止接見通信。
(二)、辯護人辯稱：依卷內資料顯示被告並無犯罪嫌疑重大之情徵
    等語。惟按刑事訴訟法第101條第1項所定「被告犯罪嫌疑重
    大」，只須檢察官提出證據在形式上足以證明被告犯罪嫌疑
    已足，至於其證據能力及證明力如何，均為審判期日之調查
    事項，並非羈押審查時所應調查，亦即法院為羈押裁定時，
    其本質上係屬為保全被告，使刑事訴訟程序得以順利進行，
    或為保全證據，或為擔保嗣後刑之執行程序，而對被告所實
    施剝奪其人身自由之強制處分，是法院審查是否准予羈押時
    ，只須檢察官所提出之證據在形式上足以證明被告犯罪嫌疑
    重大，復有羈押之必要，即符合羈押之要件。本件被告被訴
    殺人等案件，前經檢察官提起公訴，並就被告犯罪事實及證
    據均已於起訴書中載明，本院於羈押審查時自得據此認定被
    告犯罪嫌疑重大，至於辯護人檢察官所提出之各項證據不足
    證明其犯罪嫌疑重大等語，係屬公訴人所提證據之證明力判
    斷問題，附此敘明。
(二)、又辯護人雖謂被告已無羈押之必要云云，然本件原羈押原因
    及必要，均依然存在等情，業如前述。本件復查無刑事訴訟
    法第114條第1至第3款之事由，本件羈押理由仍然存在，且
    無法因具保而得使之消滅情形，辯護人請求以具保代替羈押
    ，自不能准許。至被告及辯護人聲請解除解除接見通信，惟
    被告仍有羈押原因及必要，已如前述，且公訴人及共同被告
    甲○、丁○○、丙○○之辯護人於準備程序進行，均聲請傳
    喚被告及共同被告丁○○、甲○、丙○○互以證人身分作證
    ，是本案在被告以證人身分進行交互詰問前，本院認仍有禁
    止接見通信之必要，其聲請解除禁止接見通信，為無理由，
    應予駁回。
三、據上論斷，應依刑事訴訟法第108條第1項、第2項、第105條
    第3項，裁定如主文。
中    華    民    國    99    年    3     月    5     日
                  刑事第十四庭  審判長法  官  吳冠霆
                                      法  官  陳琪媛
                                      法  官  李殷君
以上正本證明與原本無異。
如不服本裁定，應於送達後5日內，向本院提出抗告狀。
                                      書記官  殷玉芬
中    華    民    國    99    年    3     月    5     日

司法院資訊處製作；財團法人民間司法改革基金會備份。
